【裁判字號】    98,訴,592
【裁判日期】    980520
【裁判案由】    毒品危害防制條例
【裁判全文】
臺灣臺北地方法院刑事判決               98年度訴字第592號
公  訴  人  臺灣臺北地方法院檢察署檢察官
被      告  乙○○
上列被告因違反毒品危害防制條例案件，經檢察官提起公訴（98
年度毒偵字第810 號），經被告先就被訴事實為有罪之陳述後，
本院合議庭裁定改依簡式審判程序審理，判決如下：
    主  文
乙○○施用第一級毒品，累犯，處有期徒刑玖月。扣案之海洛因
（淨重零點零捌玖公克，驗餘淨重零點零捌捌肆公克）沒收銷燬
，包裝袋壹個沒收。
    事  實
一、乙○○前於民國93年間因施用毒品案件，經觀察、勒戒後，
    認無繼續施用毒品之傾向，於93年5 月27日執行完畢釋放出
    所，並由臺灣基隆地方法院檢察署檢察官以93年度毒偵字第
    405 號案件為不起訴處分確定。復因施用毒品案件，分別於
    96年8 月17日及11月30日經本院以96年度訴字第980 號及96
    年度訴字第第1597號案件各判處有期徒刑7 月，分別於同年
    9 月10日及12月17日判決確定，經本院裁定合併應執行有期
    徒刑1 年1 月，於97年10月9 日因縮短刑期假釋出監，假釋
    期間交付保護管束，於同年11月11日保護管束期滿未撤銷假
    釋，以已執行論。詎其仍不知悔改，基於施用第一級毒品海
    洛因之犯意，於98年2 月3 日下午，在臺北市○○區○○路
    某公共廁所內施用海洛因1 次；嗣於同年2 月6 日20時30分
    許，在臺北縣板橋市○○路○ 段138 號，因行跡可疑為警攔
    檢查獲，並扣得其為施用而持有之海洛因1 小包（淨重0.08
    90公克，取樣0.0006公克，驗餘0.0884公克）。
二、案經臺北市政府警察局文山第二分局報告臺灣板橋地方法院
    檢察署檢察官呈請臺灣高等法院檢察署檢察長令轉臺灣臺北
    地方法院檢察署檢察官偵查起訴，本院合議庭裁定改依簡式
    審判程序審理。
    理  由
一、前揭犯罪事實，業據被告乙○○於本院審理時坦承不諱，而
    其於98年2 月6 日所採尿液，經送台灣尖端先進生技醫藥股
    份有限公司以酵素免疫分析法（ＥＩＡ）初步檢驗，再以氣
    相層析質譜儀法（ＧＣ／ＭＳ）確認檢驗之結果，係呈嗎啡
    陽性反應一節，有該公司濫用藥物檢驗報告一份附卷可稽（
    見甲○毒偵卷第4 頁），另扣案之白色粉末一袋（毛重0.27
    90公克、淨重0.0890公克，驗餘淨重0.0884公克），經鑑驗
    後含第一級毒品海洛因成分，亦有交通部民用航空局航空醫
    務中心98年2 月20日航藥鑑字第0980842 號毒品鑑定書在卷
    可佐（見甲○毒偵卷第10頁），是被告所為之任意性自白核
    與犯罪事實相符，應堪採信。而被告前於93年間因施用毒品
    案件，經觀察、勒戒後，認無繼續施用毒品之傾向，於93年
    5 月27日執行完畢釋放出所，並由臺灣基隆地方法院檢察署
    檢察官以93年度毒偵字第405 號案件為不起訴處分確定等情
    ，有卷附臺灣高等法院被告前案紀錄表一份可按，其於觀察
    勒戒執行完畢釋放後，五年內第三度違犯本件施用第一級毒
    品海洛因之犯行，事證明確，被洵堪認定，應予依法論罪科
    刑。
二、按海洛因係屬毒品危害防制條例第2 條第2 項第1 款所規定
    之第一級毒品，是核被告所為，係犯毒品危害防制條例第10
    條第1 項之施用第一級毒品罪。其於施用前持有毒品海洛因
    之低度行為，為施用毒品之高度行為所吸收，不另論罪。被
    告前於96年間因施用毒品案件，經本院以96年度訴字第980
    號及96 年 度訴字第第1597號案件各判處有期徒刑7 月確定
    ，經本院裁定合併應執行有期徒刑1 年1 月，於97年10月9
    日因縮短刑期假釋出監，假釋期間交付保護管束，於同年11
    月11日保護管束期滿未撤銷假釋，以已執行論，此有臺灣高
    等法院被告前案紀錄表乙紙附卷可稽，茲於五年以內再故意
    犯本件有期徒刑以上之罪，依刑法第47條第1 項之規定，為
    累犯，並加重其刑。爰審酌被告前曾因施用毒品經觀察、勒
    戒等程序，仍未能戒絕毒癮，復一再犯施用毒品罪，其對個
    人身心戕害甚鉅，顯見被告自制力薄弱，復助長社會不良風
    氣，而被告因罹患鴉片類成癮症，業已於98年2 月11日開始
    於臺北市立聯合醫院松德院區接受美沙冬維持治療，有該院
    開立之診斷證明書在卷為憑（本院卷第25頁），並佐以被告
    患有雙相情感之中度鬱型疾病，亦有海天醫院診斷證明書附
    卷可參（本院卷第24頁）、被告文化大學肄業之智識程度及
    犯罪後坦承犯行，知所悔悟，態度尚佳，量處如主文所示之
    刑，以啟自新。扣案被告所有之第一級毒品海洛因（驗餘淨
    重0.0884公克），依毒品危害防制條例第18條第1 項前段規
    定沒收銷燬之，另扣案之毒品包裝袋1 個，雖非專供施用毒
    品之用，仍為被告所有供犯罪所用之物，應依刑法第38 條
    第1 項第2 款之規定沒收之。
據上論斷，應依刑事訴訟法第273條之1第1項、第284條之1、第
299 條第1項前段，毒品危害防制條例第10條第2項、第18條第2
項前段，刑法第11條、第47條第1項、第41條第1項前段、第38條
第1項第2款，判決如主文。
本案經檢察官呂俊儒到庭執行職務
中    華    民    國    98    年    5     月    20    日
                  刑事第十九庭  法  官  紀文惠
上正本證明與原本無異。
如不服本判決應於收受送達後10日內向本院提出上訴書狀，並應
敘述具體理由；其未敘述上訴理由者，應於上訴期間屆滿後20日
內向本院補提理由書（均須按他造當事人之人數附繕）「切勿逕
送上級法院」。
                                書記官  游曉婷
中    華    民    國    98    年    5     月    20    日
附錄本案論罪科刑法條全文：
毒品危害防制條例第10條
施用第一級毒品者，處 6 月以上 5 年以下有期徒刑。
施用第二級毒品者，處 3 年以下有期徒刑。


司法院資訊處製作；財團法人民間司法改革基金會備份。
